臺灣板橋地方法院刑事判決　　　　　　　94年度易緝字第26號
公　訴　人　臺灣板橋地方法院檢察署檢察官
被　　　告　乙○○
上列被告因恐嚇取財等案件，經檢察官聲請以簡易判決處刑（93
年度偵字第7332號、第8280號），本院認不得以簡易判決處刑，
改用通常程序審判，經被告自白犯罪，合議庭裁定由受命法官獨
任以簡式審判程序審理，判決如下：
    主  文
乙○○意圖為自己不法之所有，以恐嚇使人將本人之物交付，處
有期徒刑捌月。扣案之鑰匙貳支、行動電話壹支（含SIM 卡壹枚
）均沒收之。
    事  實
一、乙○○於民國93年5 月1 日前之某時許，與高岡盟（前經本
    院以93年度易字第970 號判刑確定）、鄭翔翔（另案審結）
    共同基於意圖為自己不法所有之犯意聯絡，謀議由乙○○先
    蒐尋停放路旁之喜美牌轎車為行竊目標後，再通知高岡盟、
    鄭翔翔2 人以普通竊盜之手法共同前往竊取之。旋於：(一)93
    年5 月1 日凌晨5 時許，在臺北縣板橋市○○路○ 段221 巷
    6 號前，由乙○○事先蒐尋行竊目標後，通知高岡盟及鄭翔
    翔前往現場，由高岡盟持其所有之鑰匙2 支，此外另持金屬
    材質、客觀上可供兇器使用之一字起子1 把下手行竊（高岡
    盟行竊時另持一字起子1 把，此部分未為乙○○所預見），
    鄭翔翔則在旁把風，以此手法，共同竊取甲○○所有、車牌
    號碼9A-2027 號之自用小客車，得手後將上開竊得贓車先行
    藏匿在臺北市○○○路○ 段高架橋下之停車場，擬俟機販售
    圖利；(二)同年月6 日凌晨3 時30分許，在臺北縣新店市○○
    路○ 段359 巷附近，以上開同一手法，共同竊取丙○○所有
    、車牌號碼M3-6653 號之自用小客車，得手後將丙○○遺留
    車內之行車執照1 件、衣服2 件、收據2 張、皮鞋1 雙、汽
    車亮光蠟1 瓶等物移置在臺北縣板橋市○○街1 號2 樓租屋
    內，上開贓車則先交由高岡盟作為代步使用。乙○○於渠等
    共同竊得丙○○之上開自用小客車後，在高岡盟、鄭翔翔不
    知情之下，隨即單獨基於意圖為自己不法所有之犯意，從丙
    ○○遺留車內之上開物品得悉車主姓名、聯絡電話後，復於
    93年5 月6 日凌晨5 時許，使用其所有之行動電話1 支（內
    含0000000000門號SIM 卡1 枚），撥電向丙○○恐嚇略稱：
    你的車子已遭竊取，如要取回車子，須支付新臺幣（下同）
    1 萬元等語，致丙○○因恐其自用小客車無由取回而心生畏
    懼，乃依乙○○之指示攜款前往指定地點，經輾轉更改付款
    地點後，丙○○於同日下午3 時許，在臺北縣板橋市○○路
    與光正路口向乙○○交付現金1 萬元。乙○○於甫得款後，
    旋為埋伏警員當場查獲，並扣得其所有、供實施上開恐嚇取
    財犯行所用之行動電話1 支（含SIM 卡1 枚）。嗣循線於同
    日下午6 時30分許，在臺北縣板橋市○○街1 號2 樓查獲高
    岡盟及鄭翔翔，並扣得高岡盟所有、供其實施上開竊盜犯行
    所用之鑰匙2 支等物。
二、案經臺北縣政府警察局新店分局報請臺灣板橋地方法院檢察
    署檢察官偵查終結後聲請以簡易判決處刑。本院改用通常程
    序審判，於準備程序進行中，被告就被訴事實為有罪之陳述
    ，經告知簡式審判程序之旨，並聽取當事人意見後，合議庭
    裁定由受命法官獨任以簡式審判程序審理。
    理  由
一、上揭事實，業據被告乙○○於本院審理時坦承不諱，核與告
    訴人甲○○（見偵字第8280號卷第21頁、22頁），及被害人
    丙○○（同上偵卷第24頁）於警詢時指訴之情節相符，且有
    同案被告高岡盟（同上偵卷第13頁至17頁、69頁背面、70頁
    、119 頁、120 頁，本院93年度易字第970 號卷第54頁、55
    頁）、鄭翔翔（同上偵卷第19頁、20頁、70頁背面，本院94
    年度易緝字第24號卷第13頁、40頁、41頁）迭於警詢、偵訊
    及本院另案審理時之供述可資為佐，並有鑰匙2 支、行動電
    話1 支（含SIM 卡1 枚）扣案可證，此外復有贓物認領保管
    單2 紙、車輛尋獲電腦輸入單2 紙、查詢車輛認可資料2紙
    、照片15幀（見同上偵卷第25頁、26頁、33頁至44頁）附卷
    可稽，足認被告之自白確與事實相符，事證明確，被告犯行
    堪予認定。
二、按以自己共同犯罪之意思，事先同謀，而由其中一部分人實
    施犯罪之行為者，均為共同正犯，於共同謀議計畫犯罪之範
    圍內，「共謀共同正犯」就其所知程度，應對其他「實施共
    同正犯」所為之犯罪行為，負全部之責任。本件被告乙○○
    與高岡盟、鄭翔翔事前共同謀議，由乙○○事先蒐尋目標後
    ，再通知高岡盟及鄭翔翔2 人前往現場著手竊取，嗣於鎖定
    犯罪對象後，即依其計劃實施犯行，則被告乙○○與高岡盟
    、鄭翔翔，自應對其計劃範圍內所發生之全部結果共負其責
    。惟就高岡盟之行竊手法，被告乙○○堅稱其事前對於高岡
    盟有使用客觀上可供兇器使用之一字起子毫無所悉，經斟酌
    高岡盟曾實施多件竊盜犯行（詳見本院93年度易字第97 0號
    判決所載事實），其中不乏僅持自備鑰匙實施普通竊盜犯行
    者，並非每次均有攜帶兇器，復查無事證堪認高岡盟攜帶兇
    器行竊之手法，確屬被告乙○○事前已經預見之謀議計劃範
    圍內，此部分應從有利被告乙○○之認定，認被告乙○○主
    觀上所認識之謀議內容，應係高岡盟、鄭翔翔2 人於前往現
    場後，以普通竊盜之手法加以行竊。準此，應認高岡盟、鄭
    翔翔2 人攜帶兇器，已逸脫被告乙○○所知之謀議計劃，縱
    高岡盟及鄭翔翔2 人應共同成立加重竊盜罪，然被告乙○○
    仍應僅就普通竊盜部分，負其共謀共同正犯之責。
三、按刑法上恐嚇取財罪之「恐嚇」，係指以危害通知他人，使
    該他人主觀上產生畏怖心之行為，至於危害通知之方法並無
    限制，無論係明示之言語、文字、動作，或暗示之危害行為
    ，苟已足使對方理解其意義之所在，並足以影響其意思之決
    定與行動自由者均屬之（最高法院81年度台上字第867 號判
    決意旨參照）。本件被告乙○○以行動電話向被害人丙○○
    揚言：你的車子已遭竊取，如要取回車子，須支付1 萬元等
    語，此據被害人指述明確，顯在暗示被害人，如不依其指示
    付款，車輛將無法取回而受危害，足使被害人產生畏怖心，
    進而影響其意思決定之自由，揆諸上開說明，被告顯有恐嚇
    取財之犯行甚明。是核被告所為，係犯刑法第320 條第1 項
    之普通竊盜罪，及同法第346 條第1 項之恐嚇取財罪。被告
    就上開竊盜犯行，與高岡盟、鄭翔翔間互有犯意聯絡及行為
    分擔，均為共同正犯。其先後2 次竊盜犯行，時間緊接，手
    法相同，觸犯構成要件相同之罪，顯係基於概括犯意反覆為
    之，為連續犯，應依刑法第56條規定論以一罪，並加重其刑
    。所犯竊盜、恐嚇取財犯行二罪間，有方法、結果之牽連關
    係，為牽連犯，應依刑法第55條規定，從一重之恐嚇取財罪
    處斷。爰審酌被告之素行狀況，犯罪之動機、目的、手段、
    對被害人財產及精神上所生之危害程度、所得贓款之數額，
    及犯罪後之態度等一切情狀，量處如主文所示之刑，以資懲
    儆。扣案之鑰匙2 支，為共同正犯高岡盟所有，供渠等實施
    竊盜犯罪；行動電話1 支（含SIM 卡1 枚），則屬被告所有
    ，供其實施恐嚇取財犯行所用，此據高岡盟及被告供承在卷
    ，爰依刑法第38條第1 項第2 款均宣告沒收之。至共同正犯
    高岡盟持以行竊之一字起子1 支，未據扣案，且高岡盟陳稱
    業經丟棄，復無證據堪認目前尚仍存在，爰不諭知沒收。
據上論斷，應依刑事訴訟法第452 條、第273 條之1 第1 項、第
299 條第1 項前段，刑法第28條、第56條、第320 條第1 項、第
346 條第1 項、第55條、第38條第1 項第2 款，判決如主文。
本案經檢察官李吉祥到庭執行職務。
中　　華　　民　　國　　94　　年　　3 　　月　　16　　日
                  刑事第十九庭　法　官　朱嘉川
以上正本證明與原本無異。
如不服本判決，應於判決送達後10日內，向本院提出上訴狀。
中　　華　　民　　國　　94　　年　　3 　　月　　16　　日
                                書記官　林志憲
附錄本案論罪科刑法條全文：
中華民國刑法第320條：
意圖為自己或第三人不法之所有，而竊取他人之動產者，為竊盜
罪，處5 年以下有期徒刑、拘役或5 百元以下罰金。
意圖為自己或第三人不法之利益，而竊佔他人之不動產者，依前
項之規定處斷。
前2 項之未遂犯罰之。
中華民國刑法第346條：
意圖為自己或第三人不法之所有，以恐嚇使人將本人或第三人之
物交付者，處6 月以上5 年以下有期徒刑，得併科1 千元以下罰
金。
以前項方法得財產上不法之利益，或使第三人得之者，亦同。
前2 項之未遂犯罰之。
